臺灣苗栗地方法院刑事判決　　　　　　　　　　　　　九十三年度易字第四０一號
　　公　訴　人　臺灣苗栗地方法院檢察署檢察官
　　被　　　告　甲○○
右列被告因違反毒品危害防制條例案件，經檢察官提起公訴（九十三年度毒偵字第五
一六號），本院合議庭裁定由受命法官獨任進行簡式審判程序，判決如左：
    主  文
甲○○連續施用第二級毒品，累犯，處有期徒刑拾月。扣案之第二級毒品貳小包（含
袋重共計壹點零貳公克）沒收銷燬，扣案之吸食器貳組沒收。
    事   實
一、甲○○前於民國九十年間，因施用毒品案件，經本院裁定送觀察、勒戒後，認無
    繼續施用毒品之傾向，由臺灣苗栗地方法院檢察署檢察官於九十年一月二十九日
    ，以九十年度毒偵字第一三Ｏ號不起訴處分後，復於同年間，因施用毒品案件，
    經臺灣臺中地方法院裁定送觀察、勒戒後，認有繼續施用毒品之傾向，經該院裁
    定令入戒治處所施以強制戒治，嗣經該院裁定停止戒治付保護管束，至九十一年
    五月二十四日保護管束期滿，未經撤銷停止戒治而執行完畢，刑事責任部分，經
    臺灣臺中地方法院以九十年度沙簡字第四二七號判處有期徒刑四月確定，並於九
    十一年六月七日易科罰金執行完畢。詎甲○○猶不知悔改，於強制戒治執行完畢
    五年內基於施用第二級毒品安非他命之概括犯意，自九十三年三月三日起至同年
    五月十七日某時止，在苗栗縣苗栗市坪頂東二十七之一號住處，以將安非他命置
    於吸食器中加熱後吸其煙霧之方式，連續施用第二級毒品安非他命多次。迨九十
    三年五月二十二日下午六時三十分許，在上址住處，為警執行搜索後查獲，並扣
    得其所有供施用毒品之第二級毒品安非他命二小包（測試驗餘後，含袋重共計一
    點零二公克）及吸食器二組。
二、案經苗栗縣警察局苗栗分局報請臺灣苗栗地方法院檢察署檢察官偵查起訴。
    理   由
一、右揭事實，業據被告甲○○於本院審理時坦承不諱，並經證人即苗栗縣警察局苗
    栗分局文山派出所警員乙○○到庭證述屬實，而被告於九十三年五月二十三日經
    警查獲時所採集之尿液，經送苗栗縣衛生局檢驗結果，呈安非他命陽性反應，有
    該局九十三年五月二十八日苗衛檢字第０９３０００７７１８號煙毒尿液檢驗成
    績書一份附卷可稽，此外，復有安非他命二小包（測試驗餘後，含袋重共計一點
    零二公克）、吸食器二組扣案可佐，及現場照片十幀在卷足憑，顯見被告之自白
    與事實相符。又被告於九十年間，因施用毒品案件，經本院裁定送觀察、勒戒後
    ，認無繼續施用毒品之傾向，由臺灣苗栗地方法院檢察署檢察官於九十年一月二
    十九日，以九十年度毒偵字第一三Ｏ號不起訴處分後，復於同年間，因施用毒品
    案件，經臺灣臺中地方法院裁定送觀察、勒戒後，認有繼續施用毒品之傾向，經
    該院裁定令入戒治處所施以強制戒治，嗣經該院裁定停止戒治付保護管束，至九
    十一年五月二十四日保護管束期滿，未經撤銷停止戒治而執行完畢，刑事責任部
    分，則經臺灣臺中地方法院以九十年度沙簡字第四二七號判決有期徒刑四月確定
    等情，有上開案號之不起訴處分書、刑事判決書各一份在卷足憑。本件事證明確
    ，被告於五年內三犯施用毒品之犯行堪以認定。
二、查安非他命為毒品危害防制條例第二條第二項第二款規定之第二級毒品，核被告
    所為，係犯毒品危害防制條例第十條第二項之施用第二級毒品罪。被告施用甲基
    安非他命前持有安非他命之低度行為應為其施用之高度行為所吸收，不另論罪。
    被告先後多次施用安非他命之犯行，時間緊接，方法相同，所犯係構成要件相同
    之罪名，顯係基於概括犯意反覆為之，為連續犯，應依刑法第五十六條規定以一
    罪論，並加重其刑。查被告於九十年間，因施用毒品案件，經臺灣臺中地方法院
    以九十年度沙簡字第四二七號判決有期徒刑四月確定，於九十一年六月七日易科
    罰金執行完畢，有臺灣高等法院被告全國前案紀錄表一份在卷可考，其受有期徒
    刑之執行完畢後，五年以內再犯本件有期徒刑以上之罪，為累犯，應依刑法第四
    十七條規定加重其刑，並遞加重之。爰審酌被告前有施用毒品之前科，又經過二
    次觀察、勒戒，甚至進行強制戒治，猶一再施用毒品，顯見其尚無法徹底戒除毒
    癮，惟考量施用毒品乃自戕行為，影響身心健康，本件施用毒品之期間、次數，
    且被告自警詢、偵查中及本院審理時均坦承施用毒品，態度尚可及檢察官求刑稍
    嫌過重等一切情狀，量處如主文所示之刑，以資懲儆。至扣案之白色結晶二小包
    （測試驗餘後，含袋重共計一點○二公克），為被告所施用之第二級毒品安非他
    命乙情，業據被告自承在卷，且經證人乙○○證述甚詳，佐以其尿液又經檢出安
    非他命陽性反應，足見被告所承不虛，尚堪採信，上開毒品確為第二級毒品，自
    應依毒品危害防制條例第十八條第一項規定沒收銷燬；另扣案之吸食器二組，係
    被告供施用毒品所用，且為其所有，亦據被告於本院審理時供明在卷，爰依刑法
    第三十八條第一項第二款規定宣告沒收。
據上論斷，應依刑事訴訟法第二百七十三條之一第一項，第二百九十九條第一項前段
，毒品危害防制條例第十條第二項、第十八條第一項前段，刑法第十一條前段、第五
十六條、第四十七條、第三十八條第一項第二款，判決如主文。
本案經檢察官黃彥琿到庭執行職務。
中　　　華　　　民　　　國　　九十三　　年　　 十二 　　月　　二十一　　日
                                    臺灣苗栗地方法院刑事第三庭
                                        法  官  林卉聆
右正本證明與原本無異。
如不服本判決應於送達後十日內向本院提出上訴狀。
                                        書記官  盧俊良
中　　　華　　　民　　　國　　九十三　　年　　 十二 　　月　　二十一　　日
附記論罪之法條全文：
毒品危害防制條例第十條
施用第一級毒品者，處六月以上五年以下有期徒刑。
施用第二級毒品者，處三年以下有期徒刑。
